【裁判字號】    95,交簡上,8
【裁判日期】    950313
【裁判案由】    過失傷害
【裁判全文】
臺灣士林地方法院刑事判決             95年度交簡上字第8號
上  訴  人
即  被  告  乙○○
上列上訴人即被告因過失傷害案件，不服本院94年度士交簡字第
1778號中華民國94年12月8 日第1 審判決（聲請簡易判決處刑案
號：94年度偵字第7817號），提起上訴，本院管轄之第2 審合議
庭判決如下：
    主  文
上訴駁回。
乙○○緩刑貳年。
    事實及理由
一、本案經本院合議庭審理結果，認第1 審以被告乙○○犯刑法
    第284 條第1 項前段之過失傷害罪，判處拘役30日，如易科
    罰金，以3 百元折算1 日，除判決中所援引聲請簡易判決處
    刑書之犯罪事實而記載「甲○○騎乘LG-806號機車」，該車
    號應更正為「CLG-806 」、事實及理由欄第5 行更正為「自
    首情形紀錄表可稽」、第6 行更正為「合於自首之要件」外
    ，其餘認事用法及量刑均無不當，應予維持，並引用第1 審
    判決書及檢察官聲請簡易判決處刑書記載之事實、證據、理
    由及應適用之法條。（詳如附件）
二、上訴人之上訴意旨仍執詞否認有何過失傷害犯行，辯稱：係
    告訴人過來撞伊云云，然被告於本院準備程序時已坦承犯行
    不諱（見本院民國95年2 月8 日準備程序筆錄），核其自白
    與證人林宛玉於警詢時、甲○○於警詢及偵查中證述情節均
    相符，並有臺北縣政府警察局道路交通事故初步分析研判表
    1 紙、診斷證明書3 紙、道路交通事故現場圖1 紙、道路交
    通事故調查報告表2 紙、淡水交通分隊道路交通事故談話紀
    錄表3 紙、現場及車損照片共24幀等件在卷可稽，被告自白
    與事實相符，可以採信，本案事證明確，被告犯行可以認定
    ，其上訴核無理由，應予駁回。查被告未曾受有期徒刑以上
    刑之宣告，此有臺灣高等法院被告前案紀錄表1 紙附卷可稽
    ，被告因一時駕駛過失，致罹刑章，於本院準備程序時已與
    告訴人達成和解，並給付賠償金額新台幣3 千元予告訴人，
    且獲告訴人當庭表示原諒（見同上筆錄），足認被告犯後已
    有悔意，經此起訴、審判，自當知所警惕，信無再犯之虞，
    本院綜核各情，認所宣告之刑，以暫不執行為適當，爰併宣
    告緩刑2 年，以啟自新。
三、被告經合法傳喚，無正當之理由而未於本院所指定之95 年2
    月27日審理期日到庭，爰不待其陳述，逕行判決，併予敘明
    。
據上論斷，應依刑事訴訟法第455 條之1 第1 項、第3 項、第36
8條、第371條、第373條，刑法第74條第1 款，判決如主文。
本案經檢察官林聰良到庭執行職務。
中    華    民    國    95    年    3     月    13    日
                  刑事第七庭審判長法  官  趙文卿
                                  法  官  楊得君
                                  法  官  吳祚丞
以上正本證明與原本無異。
本件判決不得上訴。
                                  書記官  林立原
中    華    民    國    95    年    3     月    14    日
附錄本案論罪科刑法條全文：
中華民國刑法第284條
因過失傷害人者，處6 月以下有期徒刑、拘役或5 百元以下罰金
，致重傷者，處1年以下有期徒刑、拘役或5百元以下罰金。


司法院資訊處製作；財團法人民間司法改革基金會備份。
